臺灣高等法院臺中分院刑事裁定　　　　　 　　　　 九十一年度交抗字第八六一號
　　抗　告　人
　　即受處分人　甲　○
右抗告人因聲明異議案件，對於臺灣苗栗地方法院交通法庭中華民國九十一年十月三
十一日裁定（九十一年度交聲更字第二號），提起抗告，本院裁定如左：
    主      文
抗告駁回。
　　理      由
一、本件原裁定以：本件異議人即受處分人甲○於八十九年十二月二十日上午八時五
    十分許，駕車行經台六線二十一公里處，因所駕車輛肇事後並逃逸，為苗栗縣警
    察局苗栗分局福基派出所員警謝瑞宏舉發「肇事逃逸」違規之事實，有苗栗縣警
    察局八十九年十二月二十日苗縣警交字第Ｆ00000000號舉發違反道路交
    通管理事件通知單影本乙紙在卷足稽，而證人即處理員警謝瑞宏到院證述：「（
    問：受處分人有沒有肇事逃逸？）有。」、「（問：查獲地點與肇事地點約相距
    多遠？）兩公里。」、「（問：他有沒有跟機車相撞？）他是跟砂石車相撞。」
    、「（問：他沒有跟機車相撞，為何他會跟機車和解？）他擦撞後，還有一台砂
    石車撞到山壁，機車連同砂石車一起掉進水溝。」等語明確（參見本院九十年度
    交聲字第五四號卷第三四頁）。次查，受處分人亦坦承明知車禍事故之發生，並
    經伊到庭陳述：「（問：案發當時是否知道被撞？）知道，我轉過來看到劉榮發
    的車子，他的車子逆向橫越我的車道，當時轉彎過來，我就閃避他，我的左後輪
    被他擦撞到。」等語明確（參見本院九十一年五月三十日訊問筆錄）。再查，經
    本院調閱臺灣苗栗地方法院檢察署九十年度偵字第七七六號偵查卷、本院九十一
    年交訴字第九號、臺灣高等法院臺中分院九十一年度交上訴字第九九○號刑事卷
    宗得知，受處分人於上開時地肇事後並未停留在車禍現場，是本件現場圖並未載
    明受處分人所駕駛之車輛（有道路交通事故調查報告表附於上開偵卷可按）；另
    兩車擦撞後散落物，係在劉榮發行駛之車道，迭據證人即承辦員警謝瑞宏於臺灣
    苗栗地方法院檢察署上開案件偵查中結證明確（參見臺灣苗栗地方法院檢察署上
    開偵卷第二七頁背面），按通常散落物既應為肇事當時因車輛碰撞而掉落，則散
    落物分佈地點即應在撞擊地點附近，是本件肇事地點，即可推斷應係在劉榮發行
    駛之車道上無疑；且劉榮發所駕車輛於事故後已衝撞入右側之山溝；另謝振鴻所
    騎機車則在劉榮發所駕曳引車後方，亦已衝入右側山溝，均有現場圖及現場照片
    附於上開偵卷足憑；又劉榮發因本件車禍受有左胸挫傷併左側肋骨骨折及下巴撕
    裂傷等傷害，亦有大千綜合出具之驗傷診斷書附於該偵卷可稽。綜上，堪認異議
    人所駕車輛確有肇事，且異議人於肇事後並未留於現場，而有逃逸情事甚明；異
    議人上開辯解，即無可採。又異議人因上述駕車肇事並逃逸之事實，業經臺灣高
    等法院臺中分院以九十一年度交上訴字第九九○號判處罪刑在案，亦有該刑事判
    決在卷可參。異議人於本件車禍事故發生後，並未即採取救護或其他必要措施，
    並向警察機關報告，即駕車駛離現場，已如上述。從而，原處分機關依道路交通
    管理處罰條例第六十二條第一項及第六十七條第一項之規定，裁處吊銷異議人駕
    駛執照並永久禁考之處分，核無違誤，本件受處分人之異議為無理由，因予駁回
    ，經核並無違誤。
二、抗告意旨略稱：本件證人即案發當時騎乘機車之謝振鴻及其後載證人鍾日紅均證
    稱，駕駛砂石車之劉榮發超越機車時發生車禍，足證係劉榮發駕駛砂石車侵入抗
告人之車道，致發生車禍，抗告人並無過失，又證人謝振鴻供稱，抗告人之車輛
    未擦撞到伊機車，劉榮發亦供稱，抗告人之砂石車未擦撞到謝振鴻之機車，足證
    謝振鴻、鍾日紅之傷，非因抗告人致成，抗告人之行為，不成立肇事逃逸罪云云
    。惟查本件車禍之發生，係抗告人將車輛駛入對向車道，於發覺由劉榮發所駕駛
    於對向車道上之砂石車前來，即將車頭向右閃避，是時其車後側，仍留在對向車
    道，致其車左側後輪與劉榮發所駕車輛右前車頭擦撞等情，業經本院九十一年度
    交上訴字第九九○號刑事判決認屬實，足證本件車禍之發生被告顯有過失。又證
    人謝振鴻、鍾日紅之受傷，縱非由抗告人之砂石車擦撞所致，惟抗告人之砂車與
    劉榮發之砂石車相撞，致劉榮發受傷，抗告人未停車處理，而將肇事之車輛駛至
    離車禍現場一、二公里之處，業據證人警員謝瑞宏結證屬實，抗告人顯係肇事後
    逃逸，是抗告人之抗告無理由，應予駁回。
據上論斷，應依刑事訴訟法第四百十二條、道路交通案件處理辦法第廿六條，裁定如
主文。
中      華      民      國　    九十一     年    十二     月    十三　　日
　　　　　　　　　　　　　　　　臺灣高等法院臺中分院刑事第五庭
　　　　　　　　　　　　　　　　　　　審判長法　官  袁　從　楨
　　　　　　　　　　　　　　　　　　　　　　法　官　郭　同　奇
　　　　　　　　　　　　　　　　　　　　　　法  官  胡  森  田
右正本證明與原本無異。
不得再抗告。
　　　　　　　　　　　　　　　　　　　　　　書記官　王　瑩　澤
中      華      民      國　    九十一     年    十二     月    十三　　日
　　　　　　　　　　　　　　　　　　　　　　　　　　　　　　　　　　　　Ｒ
